臺灣臺南地方法院臺南簡易庭民事裁定
110年度南簡聲字第50號
聲  請  人  陳進朝
相  對  人  凱基商業銀行股份有限公司


法定代理人  魏寶生
上列當事人間聲請停止執行事件，本院裁定如下：
    主  文
聲請駁回。
聲請程序費用由聲請人負擔。
    理  由
一、按強制執行程序開始後，除法律另有規定外，不停止執行；
    有回復原狀之聲請，或提起再審或異議之訴，或對於和解為
    繼續審判之請求，或提起宣告調解無效之訴、撤銷調解之訴
    ，或對於許可強制執行之裁定提起抗告時，法院因必要情形
    或依聲請定相當並確實之擔保，得為停止強制執行之裁定，
    強制執行法第18條定有明文。又所謂必要情形，固由法院依
    職權裁量定之，然法院為此決定，應就異議之訴在法律上是
    否顯無理由，以及如不停止執行，將來是否難於回復執行前
    之狀態，及倘予停止執行，是否無法防止第三人濫行訴訟以
    拖延執行，致債權人之權利無法迅速實現等各種情形予以斟
    酌，以資平衡兼顧第三人及債權人雙方之利益（最高法院10
    6年度台抗字第1346號裁定意旨參照）。
二、本件聲請意旨略以：聲請人因相對人誤查扣新臺幣（下同）
    98,190元，業經提起第三人異議之訴（本院110年度南簡字
    第1600號），上開金額一旦查扣勢難討回，爰願供擔保，請
    准裁定本院110年度司執字第81768號強制執行事件（下稱系
    爭執行事件）於上開第三人異議之訴判決確定前停止執行等
    語。
三、相對人執臺灣臺中地方法院105年5月20日中院麟民執105司
    執九字第52237號債權憑證，向本院聲請對其債務人黃泯鈞
    於金融機購之存款為強制執行，經本院以系爭執行事件受理
    ，並扣押黃泯鈞對中國信託商業銀行股份有限公司永康分公
    司（下稱中國信託銀行）之存款債權98,190元（已扣除手續
    費250元），並於民國110年10月31日核發收取命令，准相對
    人收取黃泯鈞對中國信託銀行之上開存款等情，業據本院調
    取系爭執行事件案卷查明無訛。
四、按第三人就執行標的物有足以排除強制執行之權利者，得於
    強制執行程序終結前，向執行法院對債權人提起異議之訴，
    強制執行法第15條前段定有明文。惟所謂就執行標的物有足
    以排除強制執行之權利者，係指對於執行標的物有所有權、
    典權、留置權、質權存在情形之一者而言（最高法院44年台
    上字第721號裁判意旨參照）。又按寄託物為代替物時，如
    約定寄託物之所有權移轉於受寄人，並由受寄人以種類、品
    質、數量相同之物返還者，為消費寄託。寄託物為金錢時，
    推定其為消費寄託。民法第602條第1項前段、第603條分別
    定有明文。是存款戶於金融機構開設存款帳戶，雙方即成立
    消費寄託關係，依民法第603條規定，其金錢於交付金融機
    構時，所有權即已移轉為該金融機構所有，存款戶僅得請求
    返還同數額之金錢，合先敘明。聲請人雖主張伊為系爭帳戶
    內之98,190元存款實際所有權人，惟系爭帳戶為黃泯鈞在中
    國信託銀行所開設，消費寄託關係乃存在於中國信託銀行與
    黃泯鈞之間，於聲請人將金錢存入系爭帳戶亦即交付予中國
    信託銀行時，該金錢之所有權即移轉為中國信託銀行所有，
    黃泯鈞則同時取得得請求中國信託銀行返還同數額金錢之權
    利；縱聲請人之匯款是出於錯誤，亦僅發生黃泯鈞受有不當
    得利之問題，聲請人仍非系爭帳戶內存款之所有人，亦無法
    對中國信託銀行行使寄託物返還請求權。聲請人既非系爭帳
    戶內存款之所有人，又未陳明有何其他足以排除強制執行之
    權利，則聲請人縱提起第三人異議之訴，亦與強制執行法第
    15條所定要件尚有未合，難認有勝訴之望。依上開規定及說
    明，自難認系爭執行事件有何停止強制執行之必要。從而，
    聲請人所為本件停止執行之聲請，為無理由，應予駁回。
五、依強制執行法第30條之1，民事訴訟法第95條、第78條，裁
    定如主文。 
中　　華　　民　　國　　110 　年　　11　　月　　10　　日
                  臺南簡易庭  法  官  張玉萱
以上正本係照原本作成。
如對本裁定抗告，須於裁定送達後10日內向本院提出抗告狀，並
繳納抗告費新臺幣1000元。
中　　華　　民　　國　　110 　年　　11　　月　　11　　日
                              書記官  鄭伊汝